臺灣高等法院刑事判決
109年度上易字第459號
上  訴  人  
即  被  告  蕭翔鴻


上列上訴人即被告因竊盜等案件，不服臺灣新竹地方法院108年
度易字第265號，中華民國108年12月4日第一審判決（起訴案號
：臺灣新竹地方檢察署108年度偵字第1625、2490號），提起上
訴，本院判決如下：
    主      文
上訴駁回。               
    事實及理由
一、證據能力部分：
    按被告以外之人於審判外之言詞或書面陳述，除法律有規定
    者外，不得作為證據。又被告以外之人於審判外之陳述，雖
    不符刑事訴訟法第159條之1至第159條之4之規定，而經當事
    人於審判程序同意作為證據，法院審酌該言詞陳述或書面陳
    述作成時之情況，認為適當者，亦得為證據。當事人、代理
    人或辯護人於法院調查證據時，知有第159條第1項不得為證
    據之情形，而未於言詞辯論終結前聲明異議者，視為有前項
    之同意，刑事訴訟法第159條第1項、第159條之5，分別定有
    明文。揆諸前揭立法意旨，係因當事人既已同意或默示同意
    被告以外之人於審判外之陳述作為證據，該所為「同意」之
    意思表示，已足以補正該等證據係於審判外之程序取得，當
    事人無從行使對質詰問權而存在之程序保障欠缺，故法院採
    用該等證據作為認定犯罪事實之依據，自無侵害當事人之訴
    訟權，倘若該等證據之採用，亦得兼顧實體真實發現之目的
    而屬適當，法院即得採為證據使用；又按被告於第二審經合
    法傳喚無正當理由不到庭者，得不待其陳述逕行判決，刑事
    訴訟法第371條定有明文，此係因被告已於第一審程序到庭
    陳述，並針對事實及法律為辯論，應認已相當程度保障被告
    到庭行使訴訟權，如被告於第二審經合法傳喚無正當理由不
    到庭，為避免訴訟程序延宕，期能符合訴訟經濟之要求，並
    兼顧被告訴訟權之保障，應解為被告係放棄在第二審程序中
    為與第一審相異之主張，而默示同意於第二審程序中，逕引
    用其在第一審所為相同之事實及法律主張。從而，針對被告
    以外之人於審判之陳述，倘被告於第一審程序中已依刑事訴
    訟法第159條之5規定，為同意或經認定為默示同意作為證據
    ，嗣被告於第二審經合法傳喚不到庭，並經法院依法逕行判
    決，揆諸前開說明，自應認被告於第二審程序中，就前開審
    判外之陳述，仍採取與第一審相同之同意或默示同意。查上
    訴人即被告蕭翔鴻於原審行簡式審判程序時，已就檢察官起
    訴所引用被告以外之人於審判外陳述之證據能力表示沒有意
    見（原審卷第216頁），復於本院審判時經合法傳喚無正當
    理由未到庭，而未對證據能力聲明異議，經本院審酌該等證
    據之作成情況，核無違法取證或其他瑕疵，認均適為本案認
    定事實之依據，揆諸前開說明，應依刑事訴訟法第159條之5
    規定，認均有證據能力。另本判決所引用之非供述證據，查
    無違反法定程序取得之情，依刑事訴訟法第158條之4規定反
    面解釋，亦均具證據能力。
二、經本院審理結果，認第一審以被告犯如原判決附表編號一至
    三所示之加重竊盜罪，共3罪，並判處如原判決附表編號一
    至三「主文」欄所示之各宣告刑及沒收暨追徵之諭知，並定
    應執行刑有期徒刑1年6月，認事用法、量刑及沒收之諭知均
    無不當，應予維持，並引用第一審判決書記載之事實、證據
    及理由（如附件）。
三、被告上訴意旨略以：
　　被告對於本案事實認定及判刑本無異議，然原判決就科刑之
    說明，認定被告雖與告訴人林鶴松、丁振川簽立和解書，然
    並未實際有任何補償等情，顯與事實及經驗法則有違。因依
    常理，和解成立須以被害人及家屬之需求為前提，而非單以
    金錢論，況被告與丁振川在派出所洽談和解時，亦有攜帶金
    錢前往，欲以金錢實質賠償，然遭告訴人丁振川拒絕。且告
    訴人林鶴松、丁振川所提出之要求是由當地里長及鎮代作保
    。被告造成告訴人之損失及心理傷害後坦承犯行，並積極與
    告訴人談論和解以稍補罪過，是告訴人認錯並具有悔過態度
    ，原審認定被告實際未有任何補償，實難令人心服。且依被
    告犯後態度及尋求和解之作為，卻與同案被告黃茂興為相同
    之科刑，令被告不平，為此懇請改判適得之刑云云。
四、惟查，量刑係法院就繫屬個案犯罪之整體評價，為事實審法
    院得依職權自由裁量之事項，故量刑判斷當否之準據，應就
    判決之整體觀察為綜合考量，不可摭拾其中片段，遽予評斷
    ，苟已以行為人之責任為基礎，並斟酌刑法第57條各款所列
    情狀，在法定刑度內，酌量科刑，無偏執一端，致明顯失出
    失入情形，即不得任意指摘為違法（最高法院108年度台上
    字第2294號判決意旨參照）。次按數罪併罰之定應執行刑，
    乃對犯罪行為人人格及所犯各罪間的整體關係之總檢視，屬
    為裁判之法院得依職權自由裁量之事項，苟其定應執行之刑
    時，並不違反刑法第51條各款所定之方法或範圍（即法律之
    外部性界限），且無明顯違背公平、比例原則或整體法律秩
    序之理念（即法律之內部性界限），即不得任意指為違法或
    不當（最高法院108年度台上字第3749號判決意旨參照）。
    本院審酌原審就被告之犯罪情節及科刑部分之量刑基礎，已
    於原判決理由欄內具體說明：審酌被告正值壯年，且自陳曾
    從事水電為業，顯有從事正當職業之能力，卻恣意竊取他人
    財物，顯然欠缺尊重他人財產法益之觀念，所為應予非難，
    惟念被告犯後坦承犯行，犯後態度尚可；被告雖與告訴人林
    鶴松、丁振川簽立和解書，然並未實際有任何補償；復考量
    告訴人3人於偵查、審判中分別表達之意見，兼衡被告犯罪
    之動機、目的、手段、竊得財物之價值、智識程度、家庭狀
    況等一切情狀，酌情分別量處如原判決附表編號一至三「主
    文」欄所示之刑，並定其應執行刑等旨，顯已斟酌刑法第57
    條各款事由而為刑之量定，係以行為人責任為基礎，兼顧被
    告有利與不利之科刑資料，既未逾越法定範圍，亦無違背公
    平正義之精神，客觀上不生量刑畸重或有所失入之裁量權濫
    用，核與罪刑相當原則無悖，自不得再任意指摘或摭拾其中
    之片段而指稱原判決量刑有所不當或違法。況被告雖分別與
    告訴人林鶴松、丁振川簽立和解書（原審卷第227-229頁）
    ，惟觀諸該等和解書之內容，分別載以：「甲方（即被告）
    保證不再犯案，乙方（告訴人丁振川）不予追究。若甲方再
    犯任何刑事案件，將賠償乙方3倍損失新臺幣9萬元整」、「
    乙方（即被告）願向甲方（即告訴人林鶴松）道歉，並書寫
    悔過書。甲方同意撤回告訴，不再要求任何賠償」。觀諸上
    開和解內容，顯見被告全無賠付分文，僅空言保證不再犯案
    或表達道歉之意，是被告雖有尋求和解，然對告訴人等所受
    損害毫無填補，原判決認定被告未實際有任何補償，亦與客
    觀事證無違。另被告為本件修正前刑法第321條第1項之加重
    竊盜罪，共3罪，原審均判處有期徒刑8月，定應執行刑為有
    期徒刑1年6月，另同案被告黃茂興亦犯修正前刑法第321條
    第1項之加重竊盜罪，共2罪，原審同均判處有期徒刑8月，
    惟定應執行刑則為有期徒刑1年，顯見原判決雖就被告與同
    案被告黃茂興所共犯之2件加重竊盜案件，分別科處相同之
    刑度，惟於定應執行刑部分，仍就犯罪情狀差異、個案情節
    之不同及審判獨立之原則，為相異之量刑，且
    未逾越法定刑度範圍，亦無顯然輕重失衡者，難遽指為違法
    。因此，被告徒執上揭情詞，上訴指摘原審量刑不當云云，
    自非足取。
五、綜上所述，被告上訴理由指摘原審量刑不當云云，俱非可採
    ，故其上訴為無理由，應予駁回。
六、被告經合法傳喚，無正當理由未於審理期日到庭，有其個人
    戶籍基本資料查詢結果、本院前案案件異動查證作業及送達
    證書等件在卷足憑，爰依刑事訴訟法第371 條之規定，不待
    其陳述逕行判決。
據上論斷，應依刑事訴訟法第371條、第373條、第368條，判決
如主文。
本案經檢察官林李嘉提起公訴，被告提起上訴後，由檢察官李豫
雙到庭執行職務。
中　　華　　民　　國　　109 　年　　4 　　月　　30　　日
　　　　　　　　　刑事第十五庭  審判長法　官  劉興浪  
　　　　　　　　　　　　　　　　　    法　官  林怡秀
　　　　　　　　　　　　　　　　　    法　官  古瑞君
以上正本證明與原本無異。
不得上訴。
                                      書記官  林君縈
中　　華　　民　　國　　109 　年　　4 　　月　　30　　日
附錄本案論罪科刑法條全文：　　
修正前中華民國刑法第321條
（加重竊盜罪）
犯竊盜罪而有下列情形之一者，處6月以上、5年以下有期徒刑，
得併科新臺幣10萬元以下罰金：
一、侵入住宅或有人居住之建築物、船艦或隱匿其內而犯之者。
二、毀越門扇、牆垣或其他安全設備而犯之者。
三、攜帶兇器而犯之者。
四、結夥三人以上而犯之者。
五、乘火災、水災或其他災害之際而犯之者。
六、在車站、埠頭、航空站或其他供水、陸、空公眾運輸之舟、
    車、航空機內而犯之者。
前項之未遂犯罰之。 

附件：
臺灣新竹地方法院刑事判決　　　　　　　108年度易字第265號
公　訴　人　臺灣新竹地方檢察署檢察官
被　　　告　蕭翔鴻
　　　　　　黃茂興
上列被告因竊盜案件，經檢察官提起公訴（108年度偵字第1625
號、第2490號）及移送併辦（108年度偵字第10090號），因被告
於準備程序中就被訴事實為有罪之陳述，經告以簡式審判之旨，
並聽取意見後，裁定進行簡式審判程序，本院判決如下：
    主  文
一、蕭翔鴻犯附表主文欄所示之罪，應處附表主文欄所示之刑及
    沒收。有期徒刑部分，應執行有期徒刑壹年陸月。
二、黃茂興犯附表編號二、三主文欄所示之罪，應處附表編號二
    、三主文欄所示之刑及沒收。有期徒刑部分，應執行有期徒
    刑壹年。
    事  實
一、蕭翔鴻與劉鈺志（另行通緝）共同意圖為自己不法之所有，
    基於竊盜之犯意聯絡，於附表編號一所示之時、地，以附表
    編號一、所示之方式，竊取如附表編號一所示之物。
二、蕭翔鴻、黃茂興與何新輝（另行審結）共同意圖為自己不法
    之所有，基於竊盜之犯意聯絡，於附表編號二、三所示之時
    、地，以附表編號二、三所示之方式，竊取如附表編號二、
    三所示之物。
    理  由
一、附表編號二所示部分，業經檢察官於民國108年4月30日本院
    準備程序時當庭更正、補充所犯罪名，並無影響基本事實同
    一之情形，且經本院告知被告，故自應以檢察官補正之內容
    作為審理之範圍，合先敘明。
二、附表所示之犯罪事實業據被告蕭翔鴻、黃茂興於警詢、偵查
    及本院訊問時均坦承不諱，並有下列證據在卷可佐：
（一）附表編號一部分：
   1、共犯劉鈺志於警詢、偵查中之供述與證述（見108偵1625
      號卷第157至159頁反面、第160至161頁、第167至171頁）
      。
   2、證人徐雅威（告訴人）警詢時之證述（見108偵1625號卷
      第24至27頁、第28至29頁）。
   3、案發現場蒐證照片10張（見108偵1625號卷第126至130頁
      ）。
   4、新竹縣政府警察局竹東分局二重埔派出所警員於108年1月
      31日製作之職務報告1份（見108偵1625號卷第6、7頁）。
   5、本院108年度聲搜字第49號搜索票（受搜索人被告蕭翔鴻
      ）影本1紙（見108偵1625號卷第35頁）。
   6、新竹縣政府警察局竹東分局108年1月31日搜索扣押筆錄（
      受執行人被告蕭翔鴻）、扣押物品目錄表（扣得與本案有
      關之物為白色監視器主機1台）各1份（見108偵1625號卷
      第42至45頁、第48頁）。
   7、告訴人徐雅威出具之贓物認領保管單（具領白色監視器主
      機1台）1紙（見108偵1625號卷第55頁）。
   8、監視錄影畫面翻拍照片4張（見108偵1625號卷第68頁至反
      面）。
（二）附表編號二、三部分：
   1、證人林鶴松（告訴人）於警詢時之證述（見108偵1625號
      卷第30至31頁反面）。
   2、證人丁振川（告訴人）於警詢時之證述（見108偵1625號
      卷第32至34頁反面、第194至195頁）。
   3、證人官文榮於警詢、偵訊時之證述（見108偵1625號卷第2
      0頁至反面、第21至23頁反面、第99、100頁）
   4、監視錄影畫面翻拍照片8張（見108偵1625號卷第60頁下方
      至62頁上方）。
   5、告訴人丁振川住宅遭竊盜案現場勘察報告1份（見108偵10
      090號卷第17頁至反面）。
   6、新竹縣○○鎮○○路000巷00號住宅竊案刑案現場照片及監視
      錄影畫面翻拍照片共30張（見108偵10090號卷第18至22頁
      ）。
   7、內政部警政署刑事警察局108年3月22日刑生字第10800150
      06號鑑定書1份（見108偵10090號卷第25至26頁）。
   8、內政部警政署刑事警察局107年9月4日刑生字第107007974
      8號鑑定書1份（見108偵10090號卷第27至28頁反面）。
   9、監視錄影畫面翻拍照片14張（見108偵1625號卷第58至60
      頁上方、第62頁下方至63頁）。
  10、員警製作之路線示意圖1紙及蒐證照片15張（見108偵1625
      號卷第63頁反面至67頁）。
  11、新竹縣○○鎮○○路000巷00號住宅失竊現場蒐證照片7張（見
      108偵1625號卷第69至70頁反面）。
  12、新竹縣政府警察局竹東分局108年2月26日扣押筆錄（受執
      行人被告蕭翔鴻）、扣押物品目錄表各1份（見108偵1625
      號卷第184至187頁、第189、190頁）。
  13、扣案物照片11張見108偵1625號卷第191至193頁反面）。
  14、新竹縣政府警察局竹東分局二重埔派出所警員於108年1月
      30日製作之職務報告1份（見108他470號卷第3至5頁）。
  15、車牌號碼0000-00號自用小客車之車輛詳細資料報表（車
      主：證人官文榮）1紙（見108他470號卷第25頁）。
（三）並有監視錄影畫面光碟3片（置於108偵1625號卷後附存放
      袋內）、扣案黑色包包1個、頭套1個、黑色手套3只、望
      遠鏡1個、手電筒1個、扳手2支、老虎鉗1支、中心銃1支
      、切管器1個（扣押物品清單保管字號：本院108年度院保
      字第177號）。
三、新舊法比較
    按行為後法律有變更者，適用行為時之法律，但行為後之法
    律有利於行為人者，適用最有利於行為人之法律，刑法第2
    條第1項定有明文。查被告2人行為後，刑法第321條之法定
    刑由「6月以上5年以下有期徒刑，得併科新臺幣10萬元以下
    罰金」，修正為「6月以上5年以下有期徒刑，得併科50萬元
    以下罰金」。準此，刑法第321條第1項各款之加重事由，於
    上開規定修正前後仍屬一致，並無不同，然修正後已提高得
    併科之罰金刑上限，法定刑顯較修正前提高，經比較結果，
    修正後規定並未較有利被告，依刑法第2條第1項前段規定，
    自應適用被告行為時即修正前刑法第321條第1項各款之規定
    論處。
四、罪名：
（一）核被告蕭翔鴻就附表編號一所為，係犯修正前刑法第321
      條第1項第2款、第1款之毀越安全設備侵入住宅竊盜罪。
（二）核被告蕭翔鴻、黃茂興就附表編號二所為，均係犯修正前
      刑法第321條第1項第4款、第3款、第1款之結夥三人以上
      攜帶兇器侵入住宅竊盜罪。
（三）核被告蕭翔鴻、黃茂興就附表編號三所為，均係犯修正前
      刑法第321條第1項第4款、第3款、第2款、第1款之結夥三
      人以上攜帶兇器踰越牆垣毀越安全設備侵入住宅竊盜罪。
      次按刑法第321條第1項第2款之毀越門扇安全設備竊盜罪
      ，關於「毀越」指毀損與踰越而言，其中毀損門扇安全設
      備竊盜罪，乃同法第354條之毀損罪與普通竊盜罪之結合
      犯；上開毀損門扇安全設備，係犯普通竊盜罪之加重情形
      ，已結合於所犯加重竊盜之罪質中，自不能於論以加重竊
      盜罪外，更行論以毀損罪（83年度台上字第3856號、92年
      度台非字第6號判決意旨參照）。是公訴意旨認此部分另
      成立刑法第354條之毀損罪並應與本院認定之上開罪名論
      以想像競合乙節，尚有未洽。
（四）被告蕭翔鴻與共犯劉鈺志就附表編號一所示之犯行間，以
      及被告蕭翔鴻、黃茂興與共犯何新輝就附表編號二、三所
      示之犯行間，有犯意聯絡、行為分擔，為共同正犯。
（五）被告蕭翔鴻所犯附表編號一、二、三所示3罪，以及被告
      黃茂興所犯附表編號二、三所示2罪，犯意各別、行為互
      殊，應予分論併罰。
五、科刑：
    爰審酌被告2人均正值壯年，且其等均自陳曾從事水電為業
    ，顯有從事正當職業之能力，卻恣意竊取他人財物，顯然欠
    缺尊重他人財產法益之觀念，所為應予非難，惟念被告2人
    犯後坦承犯行，犯後態度尚可，被告蕭翔鴻雖與告訴人林鶴
    松、丁振川簽立和解書，然並未實際有任何補償，復考量告
    訴人3人於偵查、審判中分別表達之意見，兼衡被告2人犯罪
    之動機、目的、手段、竊得財物之價值、智識程度、家庭狀
    況等一切情狀，各量處如附表主文欄所示之刑，並定其應執
    行刑。
六、沒收：
　　按犯罪所得，屬於犯罪行為人者，沒收之，刑法第38條之1
    第1項前段定有明文。又按共同正犯之犯罪所得，沒收或追
    徵，應就各人所分得之數額分別為之；先前對共同正犯採連
    帶沒收犯罪所得之見解，已不再援用及供參考（最高法院10
    4年第13次刑事庭會議決議意旨參照），此為終審機關近來
    一致之見解。所謂各人「所分得」，係指各人「對犯罪所得
    有事實上之處分權限」，法院應視具體個案之實際情形而為
    認定：倘若共同正犯各成員內部間，對於不法利得分配明確
    時，固應依各人實際分配所得沒收；然若共同正犯成員對不
    法所得並無處分權限，其他成員亦無事實上之共同處分權限
    者，自不予諭知沒收；至共同正犯各成員對於不法利得享有
    共同處分權限時，則應負共同沒收之責（最高法院104年度
    台上字第3937號判決、105年度台上字第3282號判決意旨參
    照）。
（一）附表編號一犯罪所得部分，除白色監視器主機，業已發還
      告訴人，自毋庸宣告沒收、追徵外，其餘財物經變賣、朋
      分後，由被告蕭翔鴻分得約新臺幣20萬元，業據其自承在
      卷，自應依刑法第38條之1第1項前段宣告沒收，並依同條
      第3項規定，諭知於全部或一部不能沒收或不宜執行沒收
      時，追徵其價額。
（二）附表編號二犯罪所得部分，被告蕭翔鴻供稱係由共犯何新
      輝取得，故於本件不宣告沒收、追徵。
（三）附表編號三所示未扣案之犯罪所得（即SANDRO黑色包包1
      個，內有星巴克儲值卡1張、鑰匙2支、小金頂手電筒1支
      、少許零錢等物，含SANDRO黑色包包），此黑色包包由被
      告黃茂興取得後，雖被告黃茂興供稱業於逃逸時棄置，然
      仍應在被告黃茂興主文項下依刑法第38條之1第1項前段宣
      告沒收，並依同條第3項規定，諭知於全部或一部不能沒
      收或不宜執行沒收時，追徵其價額。
（四）扣案被告蕭翔鴻所有之黑色包包1個、頭套1個、黑色手套
      3只、望遠鏡1個、手電筒1個、扳手2支、老虎鉗1支、中
      心銃1支、切管器1個（扣押物品清單保管字號：本院108
      年度院保字第177號）等物，為被告蕭翔鴻所有，供本件
      附表編號二、三所示之犯罪所用或犯罪預備之物，爰依刑
      法第38條第2項前段規定宣告沒收。（同時扣得之眼鏡1副
      及膠帶2捲則與本件無關，故不宣告沒收，併此敘明）
七、依刑事訴訟法第273條之1第1項、第299條第1項前段，判決
    如主文。
本案經檢察官林李嘉提起公訴，檢察官楊仲萍移送併辦，檢察官
陳中順到庭執行職務。
中    華    民    國   108    年    12    月    4     日
                  刑事第八庭    法  官  潘韋廷
以上正本證明與原本無異。
如不服本判決應於收受判決後10日內向本院提出上訴書狀，並應
敘述具體理由。其未敘述上訴理由者，應於上訴期間屆滿後20日
內向本院補提理由書(均須按他造當事人之人數附繕本)「切勿逕
送上級法院」。
中    華    民    國   108    年    12    月    4     日
                                書記官  彭筠凱
附錄本案論罪科刑法條全文：
修正前中華民國刑法第321條
（加重竊盜罪）
犯竊盜罪而有下列情形之一者，處 6 月以上、5 年以下有期徒
刑，得併科新臺幣 10 萬元以下罰金：
一、侵入住宅或有人居住之建築物、船艦或隱匿其內而犯之者。
二、毀越門扇、牆垣或其他安全設備而犯之者。
三、攜帶兇器而犯之者。
四、結夥三人以上而犯之者。
五、乘火災、水災或其他災害之際而犯之者。
六、在車站、埠頭、航空站或其他供水、陸、空公眾運輸之舟、
    車、航空機內而犯之者。
前項之未遂犯罰之。
【附表】 
編號 犯罪時間 犯罪地點 犯罪行為態樣 主文 一 民國107年12月29日晚間7時36分許 新竹縣○○鎮○○路0段000巷00弄00號徐雅威之住處 由蕭翔鴻將房屋鋁窗之鋁條折彎後，拉出鋁條，與劉鈺志共同自該窗戶攀爬侵入屋內共同行竊，竊得華碩牌智慧型手機1台（價值新臺幣【下同】4,000元）、咖啡色短皮夾1個（價值3,000元）、銀行信用卡5張、銀行提款卡3張、全民健康保險卡、國民身分證各1張、殘障手冊、汽車及機車駕照各1張、現金5萬元、零錢約1萬元、鑽戒1對（價值15萬元）、金飾（價值約15萬元）、白色監視器主機、FILA藍色24吋行李箱（價值1,000元）、綠色野餐刀1把（價值4,000元）、茶葉10餘斤（價值約3萬元）、女兒茶一餅（價值約5,000元）。除白色監視器主機經發還徐雅威外，其餘物品經變賣後，蕭翔鴻分得約20萬元之贓款。 蕭翔鴻共同犯毀越安全設備侵入住宅竊盜罪，處有期徒刑捌月。未扣案之犯罪所得新臺幣貳拾萬元沒收，於全部或一部不能或不宜執行沒收時，追徵其價額。 二 108年1月25日下午3時18分許 新竹縣○○鎮○○路000巷00號林鶴松之住處 由不知情之官文榮駕駛車號0000-00號自小客車，載運蕭翔鴻、黃茂興、何新輝等3人至附近後，由蕭翔鴻攜帶扣案之黑色包包1個（內裝有行竊工具之頭套1個、黑色手套3只、望遠鏡1個、手電筒1個，及可供作兇器使用之扳手2支、老虎鉗1支、中心銃1支、切管器1個等工具，均於108年2月26日扣得），因該處大門未鎖，蕭翔鴻、黃茂興、何新輝即共同自大門侵入，並竊得OPPO AX5藍色智慧型手機1支（價值6,000元，最終由何新輝取得）。 蕭翔鴻犯結夥三人以上攜帶兇器侵入住宅竊盜罪，處有期徒刑捌月。扣案蕭翔鴻所有之黑色包包壹個、頭套壹個、黑色手套參只、望遠鏡壹個、手電筒壹個，扳手貳支、老虎鉗壹支、中心銃壹支、切管器壹個均沒收。     黃茂興犯結夥三人以上攜帶兇器侵入住宅竊盜罪，處有期徒刑捌月。 三 108年1月25日下午3時35分許 新竹縣○○鎮○○路000巷00號丁振川之住處 蕭翔鴻、黃茂興、何新輝等3人為附表編號二所示之犯行後，旋徒步走至附近之丁振川住處社區，攀爬社區圍牆進入社區，徒步至丁振川住處旁，蕭翔鴻仍攜帶扣案之黑色包包1個（內裝之工具如附表編號二所示），其等直接打破1樓落地窗玻璃，打開落地窗鎖頭後，蕭翔鴻、黃茂興、何新輝等3人即毀越入內行竊，竊得SANDRO黑色包包1個（內有星巴克儲值卡1張、鑰匙2支、小金頂手電筒1支、少許零錢，含SANDRO黑色包包共價值約2萬2,050元，此黑色包包由黃茂興取得）。 蕭翔鴻犯結夥三人以上攜帶兇器踰越牆垣毀越安全設備侵入住宅竊盜罪，處有期徒刑捌月。扣案蕭翔鴻所有之黑色包包壹個、頭套壹個、黑色手套參只、望遠鏡壹個、手電筒壹個，扳手貳支、老虎鉗壹支、中心銃壹支、切管器壹個均沒收。     黃茂興犯結夥三人以上攜帶兇器踰越牆垣毀越安全設備侵入住宅竊盜罪，處有期徒刑捌月。未扣案之犯罪所得SAND RO黑色包包壹個（內有星巴克儲值卡壹張、鑰匙貳支、小金頂手電筒壹支、少許零錢等物）沒收，於全部或一部不能或不宜執行沒收時，追徵其價額。